Edgar Alfonso Paez Barros

Ingeniero Electrónico

Datos personales

Nombre Edgar Alfonso Paez Barros

Correo electrónico paezbedgar@gmail.com

Teléfono 3195188515

Dirección Cr 111D N° 67B 23 Piso 1 Engativa

Perfil

Énfasis en redes, manejo de servidores, antenas-radioenlaces, y automatización de edificaciones-domótica y procesos.

Técnico en procesos industriales, programación en lenguajes orientado a objetos y estructurado, manejo de base de datos SQL. Experiencia en manejo de personal en proyectos, diseño de sistemas de control, monitoreo y recopilación de datos.

Rápido aprendizaje y alto deseo de crecimiento profesional, gusto por la innovación y el mejoramiento de los procesos en base a los conocimientos y la experiencia adquirida

Formación

ene 2015 - jul 2022

Ingeniería Electrónica

Universidad del Norte, Barranquilla, Atlántico

me puedo desempeñar como evaluador, seleccionar e instalar los sistemas electrónicos de una industria o empresa; Diseñar, operar, mantener y administrar sistemas electrónicos; Dirigir empresas de base tecnológicas; Brindar consultaría a empresas y entidades en las distintas áreas de la electrónica.

Estudio mediante **beca pilo paga**, miembro del grupo de **Machine Learning AI** , y **Astrofísica** de la universidad.

ene 2013 - dic 2014

Tecnico en Procesos Industriales ITSA Soledad, Soledad, Atlantico

Este programa me brinda la capacidad de operar, tramitar, medir y registrar procesos relacionados con la fabricación del producto o la prestación de servicios, teniendo en cuenta la normatividad vigente y contribuyendo de manera eficiente con los procesos productivos de una empresa.

excelente desempeño durante la carrera.

ene 2009 - dic 2014

Bachiller Académico

Institución Educativa Francisco Jose de Caldas, Soledad, Atlantico

Mención de Honor por alto desempeño académico y alto puntaje en pruebas nacionales que me permitieron obtener beca roble amarillo de la universidad del norte, beca ser pilo paga del ministerio de educación y beca para estudios técnicos de Combarranquilla.

ene 2003 - dic 2008

Básica Primaria

Colegio San Carlos, Soledad, Atlantico

Básica primaria, obtención de buenas notas a lo largo de todos los cursos las cuales me permitieron estudiar con Beca institucional.

Experiencia

dic 2018 - ene 2019 **Técnico de Mantenimiento**

FILMTEX (Temporales UNO A), Bogota D.C.

Realizar mantenimientos preventivos, correctivos y programados del equipo y maguinaria.

Diseñar, reparar y mantener las redes eléctricas del establecimiento

feb 2019 - nov 2019 Supervisor Mantenimiento

HB Transportes, Barranquilla, Atlántico

Verificar el estado tanto de los vehículos de la empresa, como de la infraestructura TI, llevar el control de los mantenimientos y las reparaciones,

diseñar y reparar redes.

may 2022 - jun 2022 Soporte y Consultoria de Procesos

Indra Company, Barranquilla, Atlantico

Procesamiento de información e inserción de datos, actualización y eliminación de

datos en bases de datos.

Solucionar incidencias en el sistema de gestión de datos, brindar asesorías sobre el mejoramiento de los procesos y automatizar u optimizar los procesos del

sistema.

Competencias

SQL Medio

C/C++ Alto

Python Alto

LINUX Alto

Idiomas

Español Fluído

Portugues Alto

Ingles Medio

Certificados

Diseño de Sistemas Mediante Lógica Cableada

Permite crear automatismos robustos, capaces de realizar una serie de tareas en forma secuencial, sin posibilidad de cambiar variables y parámetros.

Manejo Profesional de GIT y GITHUB

Implementación de Git y GitHub en el flujo de trabajo. Son el estándar de la industria para control de versiones de código y proyectos. Permite llevar el control del desarrollo del proyecto, desarrollo colaborativo y alojamiento en nube

Lideres Siglo XXI

Curso que brinda técnicas de liderazgo para dirigir de manera eficiente y excelente proyectos empresariales y grupos de trabajo por medio de tertulias con personas reconocidas en diversas industrias.

Referencias

PHD Juan Carlos Velez Diaz Dir. Doctorados Universidad Del Norte, Barranquilla, Atlántico 3003975419, jcvelez@uninorte.edu.co

Eberto Barros Quiroz HB Transportes, Barranquilla, Atlántico 3178943395

Joshue Castellanos Pathernina PrelcfesAPP, Medellin, Antioquia 3004084345